【裁判字號】    98,訴,1435
【裁判日期】    980616
【裁判案由】    毒品危害防制條例
【裁判全文】
臺灣板橋地方法院刑事判決              98年度訴字第1435號
公  訴  人  臺灣板橋地方法院檢察署檢察官
被      告  甲○○
上列被告因違反毒品危害防制條例案件，經檢察官提起公訴（98
年度毒偵字第2359號），本院受理後被告為有罪之陳述，經合議
庭裁定由受命法官獨任進行簡式審判程序，判決如下：
    主  文
甲○○施用第一級毒品，累犯，處有期徒刑拾月。
    事  實
一、甲○○前於民國87年間因施用毒品案件，經臺灣臺北地方法
    院以87年度毒聲字第1612號裁定送觀察、勒戒後，認無繼續
    施用毒品之傾向，經臺灣臺北地方法院檢察署檢察官於87年
    12月22日以87年度偵字第25452 號為不起訴處分確定；又於
    88年間因施用毒品案件，經本院以88年度毒聲字第1946號裁
    定送觀察、勒戒後，認無繼續施用毒品之傾向，經臺灣板橋
    地方法院檢察署檢察官於88年4 月9 日以88年度偵字第6017
    號為不起訴處分確定；又於88年間因施用毒品案件，經本院
    以88年度毒聲字第7248號裁定令入戒治處所施以強制戒治，
    並由臺灣板橋地方法院檢察署檢察官於88年10月19日以88年
    度偵字第18345 號提起公訴，再經本院於89年6 月23日以89
    年度易字第223 號判處有期徒刑七月，於89年9 月4 日確定
    ；強制戒治部分嗣經裁定停止戒治付保護管束，於90年3 月
    11日期滿。復於95年間因施用毒品案件，經本院以95年度毒
    聲字第1417號裁定送觀察、勒戒後，認有繼續施用毒品之傾
    向，再經本院以95年度毒聲字第1834號裁定令入戒治處所施
    以強制戒治，嗣執行強制戒治六個月以上，認無繼續強制戒
    治之必要，於96年8 月20日執行完畢，並經臺灣板橋地方法
    院檢察署檢察官於96年8 月23日以96年度戒毒偵字第373 號
    為不起訴處分確定。甲○○另於97年間因持有第一級毒品案
    件，經本院於97年8 月29日以97年度簡字第6248號判處有期
    徒刑三月，於97年10月7 日確定，並於97年12月3 日易科罰
    金執行完畢（構成累犯）。猶不知悔改，竟仍基於施用第一
    級毒品海洛因之犯意，於98年2 月16日晚上7 時5 分許為警
    採尿回溯前26小時內某時，在不詳處所，施用第一級毒品海
    洛因一次。嗣於98年2 月16日晚上7 時5 分許，經警通知至
    臺北縣政府警察局新莊分局泰山分駐所採集尿液並送驗後，
    而查悉上情。
二、案經臺北縣政府警察局新莊分局報請臺灣板橋地方法院檢察
    署檢察官偵查起訴，經本院合議庭裁定以簡式審判程序審理
    。
    理  由
一、訊據被告甲○○於本院審理時對其於上揭時、地施用第一級
    毒品海洛因之犯行，業已坦承不諱，又被告於98年2 月16日
    晚上7 時5 分許為警所採集之尿液，經檢送臺灣檢驗科技股
    份有限公司以酵素免疫分析法（EIA） 初驗及以氣相層析質
    譜儀法（GC/MS） 複驗檢驗結果，確呈鴉片類陽性反應，有
    該公司98年3 月5 日濫用藥物檢驗報告1 件附卷可稽。按海
    洛因經注射或吸入人體後，約百分之八十於24小時內自尿中
    排出，一般而言，尿液中能否驗出嗎啡陽性反應與其投與量
    、投與途徑、採尿時間、個人體質及檢測方法之靈敏度有關
    ，國外曾有文獻報導注射6 毫克之海洛因鹽酸鹽，其代謝物
    嗎啡之平均可檢出時限約為26小時，此經行政院衛生署藥物
    食品檢驗局於81年9 月8 日以藥檢壹字第8114885 號函敘明
    綦詳。被告之上開尿液檢體送驗結果既呈鴉片類陽性反應，
    且該結果係採用氣相層析質譜儀法進行確認，已足排除被告
    因服用藥物導致毒品偽陽性反應之可能性，顯見被告在警方
    採集其尿液前26小時內某時點，確有施用第一級毒品之犯行
    甚明。再者，被告前於87年間因施用毒品案件，經臺灣臺北
    地方法院以87年度毒聲字第1612號裁定送觀察、勒戒後，認
    無繼續施用毒品之傾向，經臺灣臺北地方法院檢察署檢察官
    於87年12月22日以87年度偵字第25452 號為不起訴處分確定
    ；又於88年間因施用毒品案件，經本院以88年度毒聲字第19
    46號裁定送觀察、勒戒後，認無繼續施用毒品之傾向，經臺
    灣板橋地方法院檢察署檢察官於88年4 月9 日以88年度偵字
    第6017號為不起訴處分確定；又於88年間因施用毒品案件，
    經本院以88年度毒聲字第7248號裁定令入戒治處所施以強制
    戒治，嗣經裁定停止戒治付保護管束，於90年3 月11日期滿
    。復於95年間因施用毒品案件，經本院以95年度毒聲字第14
    17號裁定送觀察、勒戒後，認有繼續施用毒品之傾向，再經
    本院以95年度毒聲字第1834號裁定令入戒治處所施以強制戒
    治，嗣執行強制戒治六個月以上，認無繼續強制戒治之必要
    ，於96年8 月20日執行完畢，並經臺灣板橋地方法院檢察署
    檢察官於96年8 月23日以96年度戒毒偵字第373 號為不起訴
    處分確定，此有臺灣高等法院被告前案紀錄表附卷可參，是
    被告乃經強制戒治執行完畢釋放後，五年內再犯施用毒品之
    犯行，至為灼然。綜上，足認被告自白與事實相符，罪證明
    確，犯行洵堪認定。
二、查海洛因係毒品危害防制條例第2 條第2 項第1 款所列之第
    一級毒品。核被告所為，係犯毒品危害防制條例第10條第1
    項之施用第一級毒品罪。被告於施用毒品海洛因而持有該毒
    品之低度行為，應為施用之高度行為所吸收，不另論罪。查
    被告前於97年間因持有第一級毒品案件，經本院於97年8 月
    29日以97年度簡字第6248號判處有期徒刑三月，於97年10月
    7 日確定，並於97年12月3 日易科罰金執行完畢，有臺灣高
    等法院被告前案紀錄表在卷可按，其於有期徒刑執行完畢後
    五年以內故意再犯本案之罪，係屬累犯，應依刑法第47條第
    1 項之規定加重其刑。爰審酌被告前因施用毒品犯行，經觀
    察、勒戒暨強制戒治後，仍不知警惕，竟又施用足以導致精
    神障礙、性格異常，甚至造成生命危險之毒品，戕害一己之
    身心健康，對社會治安可能之危害程度非微，惟其於犯罪後
    尚能坦承犯行等一切情狀，量處如主文所示之刑，以示懲儆
    。
據上論斷，應依刑事訴訟法第273 條之1 第1 項、第299 條第1
項前段，毒品危害防制條例第10條第1 項，刑法第11條前段、第
47條第1 項，判決如主文。
本案經檢察官劉仕國到庭執行職務
中    華    民    國    98    年    6     月    16    日
                  刑事第十四庭    法  官  張江澤
以上正本證明與原本無異。
如不服本判決應於收受判決後10日內向本院提出上訴書狀，並
應敘述具體理由。其未敘述上訴理由者，應於上訴期間屆滿後
20日內向本院補提理由書（均須按他造當事人之人數附繕本）
「切勿逕送上級法院」。
                                  書記官  梁宜庭
中    華    民    國    98    年    6     月    17    日
附錄本案論罪科刑法條全文：
毒品危害防制條例第10條
施用第一級毒品者，處六月以上五年以下有期徒刑。
施用第二級毒品者，處三年以下有期徒刑。


司法院資訊處製作；財團法人民間司法改革基金會備份。
